【裁判字號】    99,財管,6
【裁判日期】    990318
【裁判案由】    指定遺產管理人
【裁判全文】
臺灣屏東地方法院民事裁定               99年度財管字第6號
聲  請  人  乙○○
上列聲請人聲請就被繼承人甲○○之遺產指定遺產管理人事件，
本院裁定如下：
    主      文
選任乙○○為被繼承人甲○○之遺產管理人。
程序費用新台幣壹仟元由被繼承人甲○○之遺產負擔。
    理      由
一、按繼承開始時，繼承人有無不明者，由親屬會議於1 個月內
    選定遺產管理人；無親屬會議或親屬會議未於前條所定期限
    內選定遺產管理人者，利害關係人或檢察官，得聲請法院選
    任遺產管理人，並由法院依公示催告程序，定6 個月以上之
    期限，公告繼承人，命其於期限內承認繼承；又被繼承人之
    所有繼承人均拋棄其繼承權者，亦準用關於無人承認繼承之
    規定，民法第1177條、第1178條第2 項、第1176條第6 項分
    別定有明文。
二、本件聲請意旨略以：聲請人為被繼承人甲○○（身分證統一
    編號：Ｚ000000000號，最後住所地為屏東縣新園鄉○○村○
    ○路104 號，民國98年12月2 日死亡）之外甥，甲○○生前
    於94年11月19日在聲請人家中立遺囑，指定聲請人為遺囑執
    行人兼遺產管理人。而甲○○死亡後，其全部繼承人皆已死
    亡，且甲○○之親屬會議未於繼承開始後1 個月內選定遺產
    管理人，聲請人為被繼承人指定之遺囑執行人，乃利害關係
    人，為此聲請選任乙○○為遺產管理人等語。並提出戶籍謄
    本、死亡證明書、繼承系統表、遺囑各1 件為證。
三、查聲請人主張其為被繼承人遺囑指定之遺囑執行人，被繼承
    人甲○○於98年12月2 日死亡，甲○○未婚、無子女，其父
    母、祖父母及其他兄弟姊妹均已死亡，故被繼承人已無民法
    第1138條所列各順序之繼承人等情，有戶籍謄本、死亡證明
    書、繼承系統表、遺囑等件可稽，堪信為真實。依前開民法
    第1176條第6 項規定，自應準用關於無人承認繼承之規定。
    則被繼承人甲○○之親屬會議並未於死亡發生之日起1 個月
    內選定遺產管理人呈報法院，聲請人為被繼承人之遺囑執行
    人，為執行遺囑執行人職務，乃利害關係人等情，有遺囑正
    本為證。依首開規定，聲請人向本院聲請選定遺產管理人，
    自屬有據。本院審酌聲請人乙○○係被繼承人之外甥，其為
    被繼承人之旁係血親，且經被繼承人生前以遺囑指定為遺囑
    執行人兼遺產管理人，對被繼承人之財產狀況應較他人為清
    楚，對於遺產之管理應將會善盡管理人之注意義務。爰依聲
    請選任乙○○為被繼承人甲○○之遺產管理人。
四、依非訟事件法第157條、第24條第1 項，裁定如主文。
中    華    民    國    99    年    3     月    18    日
                        家事庭法  官  廖文忠
以上正本係照原本作成。
如不服本裁定應於送達後10日內向本院提出抗告狀，並繳納抗告
費新臺幣1,000元。
中    華    民    國    99    年    3     月    18    日
                              書記官  陳清陽

司法院資訊處製作；財團法人民間司法改革基金會備份。
